臺灣新竹地方法院刑事判決　　　　　　　 94年度訴字第615號
公　訴　人　臺灣新竹地方法院檢察署檢察官
被　　　告　甲○○
　　　　　　　　　　號
上列被告因違反毒品危害防制條例案件，經檢察官提起公訴（九
十四年度毒偵字第一○八○號），本院合議庭裁定進行簡式審判
程序，並判決如下：
    主  文
甲○○施用第一級毒品，處有期徒刑陸月，如易科罰金，以參佰
元折算壹日。扣案之海洛因壹包淨重貳拾陸點陸參公克，沒收銷
燬之，注射針筒伍支，沒收之。又施用第二級毒品，處有期徒刑
參月，如易科罰金，以參佰元折算壹日。應執行有期徒刑捌月，
如易科罰金，以參佰元折算壹日。扣案之海洛因壹包淨重貳拾陸
點陸參公克，沒收銷燬之，注射針筒伍支，沒收之。
    事  實
一、甲○○前於民國八十八年，因違反毒品危害防制條例案件，
    經本院以八十八年度毒聲字第二四四二號裁定送觀察、勒戒
    後，因有繼續施用毒品傾向，再經本院依聲請以八十八年度
    毒聲字第二六九六號裁定令入戒治處所施以強制戒治一年，
    於八十九年十月二十四日停止戒治交付保護管束，於同年十
    二月二十二日戒治期滿，並經臺灣新竹地方法院檢察署檢察
    官以九十年度戒毒偵字第七號為不起訴處分在案。
二、詎甲○○猶不知戒斷毒癮，於強制戒治執行完畢釋放後五年
    內，仍基於施用第一級毒品海洛因及第二級毒品安非他命之
    犯意，於九十四年五月十八日晚上八時十五分許採尿時起各
    回溯二十六小時及九十六小時內之某時，在新竹縣某遊樂場
    內，以將第一級毒品海洛因置入注射針筒注射皮下組織、將
    第二級毒品安非他命放置在玻璃球燒烤後吸食煙霧之方式，
    施用海洛因、安非他命各乙次，嗣於九十四年五月十八日下
    午五時十五分許，在新竹縣湖口鄉○○路四二七號旁，為警
    盤查查獲，扣得海洛因一包淨重二十六點六三公克、注射針
    筒五支，並經採尿送驗結果，呈嗎啡（海洛因之人體代謝物
    ）及安非他命之陽性反應，始悉上情。
三、案經新竹市警察局第一分局報告臺灣新竹地方法院檢察署檢
    察官偵查起訴。
    理  由
一、本件被告甲○○所犯違反毒品危害防制條例第十條第一項、
    第二項施用第一級、第二級毒品罪，係非死刑、無期徒刑、
    最輕本刑為三年以上有期徒刑之罪，被告於本院準備程序進
    行中，就被訴事實為有罪之陳述，經本院合議庭認合於刑事
    訴訟法第二百七十三條之一第一項之規定，裁定進行簡式審
    判程序，合先敘明。
二、訊據被告甲○○對於上揭時、地施用第一級毒品海洛因及施
    用第二級毒品安非他命之事實，於本院審理時坦承不諱。又
    其於九十四年五月十八日晚上八時十五分許所採集之尿液，
    經送檢驗結果，呈嗎啡（海洛因之人體代謝物）及安非他命
    之陽性反應，有台灣檢驗科技股份有限公司九十四年六月五
    日濫用藥物尿液檢驗報告及姓名對照表各一件、扣案之海洛
    因一包淨重二十六點六三公克、注射針筒五支足資佐證。是
    本案事證明確，被告自白亦與事實相符，堪以採信。
三、查「：：二、尿液中可檢出藥物成分之時效，與其施用劑量
    、施用方式、施用頻率、被採樣者飲用水量之多寡、個人體
    內代謝情況、所用檢測方法之靈敏度等因素有關，因個案而
    異。文獻有關藥物檢出之報告，亦因研究對象、實驗條件或
    研究角度等不同，結果及其呈現方式亦不同，故除參考相關
    文獻之資料，仍需依個案狀況做研判。三、口服或注射海洛
    因可快速吸收，並於血液中迅速代謝成6-乙醯嗎啡，然後轉
    變成嗎啡，24小時內經由尿液排出之量可達施用量之80% ；
    施用安非他命後，總計約有施用劑量之90%在3至4天內由尿
    液排出，在一般尿液酸鹼值下，於24小時內約有30 %的劑量
    以安非他命原形排出，在酸性尿液中，於24小時內，原形安
    非他命的排出量可增至74%，在鹼性尿液下則降至1至4%；：
    ：四、另依據Vandevenne等人之文獻報導，安非他命以1000
    ng/ml為閾值，檢出陽性時間可達5天，以300ng/ml為閾值，
    檢出陽性時間可達6天。8名測試者以使用12mg海洛因靜脈注
    射方式，可檢測到嗎啡（總濃度高於或等於300ng/ ml ）之
    期間為35.3小時；Cone等人之文獻報導，分別施用單一劑量
    3mg及6mg之海洛因，可檢測到嗎啡（總濃度高於或等於300n
    g/ml）之期間則平均分別約可達17及26小時：：」業經行政
    院衛生署藥物食品檢驗局九十三年八月六日管檢字第093000
    7217號函示有案。又被告甲○○前於八十八年間，因違反毒
    品危害防制條例案件，經本院裁定送觀察、勒戒後，因有繼
    續施用毒品傾向，再經本院依聲請裁定令入戒治處所施以強
    制戒治一年，於八十九年十二月二十二日戒治期滿，並經臺
    灣新竹地方法院檢察署檢察官以九十年度戒毒偵字第七號為
    不起訴處分在案等情，有臺灣高等法院被告全國前案紀錄表
    附卷可稽。是本案被告於強制戒治執行完畢釋放後五年內再
    犯施用毒品之犯行，應堪認定，自應依法論處。
四、核被告甲○○所為，係犯毒品危害防制條例第十條第一項、
    第二項之施用第一級、第二級毒品罪。至被告為施用第一級
    毒品海洛因及第二級毒品安分他命而持有該第一、二級毒品
    ，其持有之低度行為，均應為施用之高度行為所吸收，均不
    另論罪。而被告所犯前開二罪，犯意各別，罪名互殊，應予
    分論併罰之。爰審酌被告素行不佳，前已因施用毒品案件，
    經觀察、勒戒及戒治，竟再度施用足以導致精神障礙及生命
    危險之成癮性毒品，是其經施以觀察勒戒仍無法使其戒斷毒
    癮，足見其缺乏拒用毒品之決心及悔改之意，兼以施用毒品
    危害施用者之神經中樞，使施用者產生幻聽及幻想之症狀，
    不僅對施用者之健康產生不良之影響，同時因幻聽及幻想結
    果亦可能使施用者對周遭之人施暴，對公共秩序產生危害，
    及犯後坦承犯行、態度尚可等一切情狀，量處如主文所示之
    刑，並諭知易科罰金之折算標準，暨定其應執行之刑及易科
    罰金之折算標準。扣案之海洛因一包淨重二十六點六三公克
    ，爰依法宣告沒收銷燬之，另扣案之注射針筒五支，為被告
    所有且供施用第一級毒品海洛因所用之物，業據被告供承在
    卷，爰依法宣告沒收之。
據上論斷，應依刑事訴訟法第二百七十三條之一第一項、第二百
九十九條第一項前段，毒品危害防制條例第十條第一項、第二項
、第十八條第一項前段，刑法第十一條、第四十一條第一項、第
五十一條第五款、第三十八條第一項第二款，判決如主文。
本案經檢察官傅伊君到庭執行職務。
中　　華　　民　　國　　94　　年　　11　　月　　25　　日
                        刑事第六庭法　官　 魏瑞紅
以上正本證明與原本無異。
如不服本判決，應於判決送達後十日內向本院提出上訴狀 (應附
繕本 )，上訴於臺灣高等法院。
中　　華　　民　　國　　94　　年　　11　　月　　25　　日
                                  書記官   吳月華
附錄論罪科刑法條
毒品危害防制條例第10條
施用第一級毒品者，處六月以上五年以下有期徒刑。
施用第二級毒品者，處三年以下有期徒刑。
